【裁判字號】    88,訴,1070
【裁判日期】    900316
【裁判案由】    毒品危害防制條例
【裁判全文】
臺灣桃園地方法院刑事判決                        八十八年度訴字第一七號
    公  訴  人  臺灣桃園地方法院檢察署檢察官
    被      告  戊○○
    指定辯護人  本院公設辯護人甲○○
右列被告因違反毒品危害防制條例案件，經檢察官提起公訴（八十八年度偵字第一二
七八號、八十八年度偵緝字第二九二號），本院判決如左：
    主  文
戊○○販賣第一級毒品，處無期徒刑，褫奪公權終身。扣案販賣毒品所得新台幣肆仟
元、扣案0000000000號行動電話壹支均沒收。又販賣第二級毒品，處有期
徒刑捌年。扣案0000000000號行動電話壹支沒收。應執行無期徒刑，褫奪
公權終身。扣案販賣毒品所得新台幣肆仟元、扣案0000000000號行動電話
壹支均沒收。
    事  實
一、戊○○（未構成累犯）意圖營利，並基於販賣第二級毒品安非他命之犯意，先於
    八十八年一月十七日晚間六時許，以其所有之0000000000號行動電話
    為聯絡工具，與己○○相約於台北市○○路（起訴書誤載為士林路）、民族東路
    口，而於當日晚間九時許，在上處將安非他命一小包（驗前毛重一公克，驗前淨
    重零點八公克）以新台幣（下同）五千元代價售予己○○（己○○涉嫌施用毒品
    部分由檢察官另行偵查起訴）；惟己○○無錢付款，乃與戊○○約定於翌日還款
    。八十八年一月十八日下午一時許，戊○○又另行基於販賣第一級毒品海洛因之
    營利意圖，於丁○○撥打上開行動電話向其求售海洛因時，在電話中允將海洛因
    一小包以五千元價格售予丁○○，並指示劉女至桃園縣復興一路旁不詳加油站前
    等候後，戊○○隨即於當日下午四時二十分許，至上址以機車搭載丁○○轉至桃
    園林口長庚醫院附近，將海洛因一小包（驗前毛重零點柒公克，驗後淨重零點肆
    肆公克）交予丁○○（丁○○涉嫌施用毒品部分由檢察官另行偵查起訴）；惟丁○○因在等候時花用所攜購毒款項中之一千元，故雙方以四千元成交。旋於當日
    下午四時三十分許，為監控警員分頭尾隨丁○○、戊○○，而在桃園縣光復一路
    長庚醫院停車場旁查獲丁○○，並自劉女身上起出上開甫交易得來之海洛因一包
    、針筒二支；及在桃園縣龜山鄉○○○路八十號前逮獲戊○○，並自鄭某身上起
    出海洛因一包（驗前毛重一點五公克，驗後淨重一點五八公克）、針筒五支、生
    理食鹽水六罐、0000000000號摩托羅拉行動電話一支及上開販賣毒品
    所得四千元。再循線至戊○○寄居友人乙○○之桃園縣龜山鄉○○○路六二０巷
    八十弄八號住處查獲乙○○、許時榮、邱春福及邱宏全，並扣得安非他命一大包
    （驗前毛重十八點六公克，驗前淨重十七公克）、內裝安非他命之塑膠罐一個（
    驗前毛重一公克，驗前淨重零點五公克）、吸食器二組、玻璃球吸管二個、殘餘
    安非他命之夾鍊袋二個（均量微無法秤重）、電子磅秤一台等物（乙○○、許時
    榮、邱春福、邱宏全均由檢察官另行偵查起訴）。而搜索中之當日晚間八時許，
    適逢己○○前往戊○○文化路上址住所還款，乃為警一併查獲，當場並自己○○
    友人庚○○所攜帶之皮包內，扣得己○○寄放購自戊○○之上開安非他命一小包
    、分裝袋八個、裝安非他命用保濟丸空瓶一個、吸食器二個等物。
二、案經台北市政府警察局士林分局報請台灣士林地方法院檢察署檢察官呈請台灣高
    等法院檢察署檢察長核轉，及台北市政府警察局大同分局報請台灣桃園地方法院
  檢察署檢察官偵查起訴。
    理  由
一、訊據被告戊○○矢口否認有何販賣毒品海洛因及安非他命犯行。辯稱：伊沒有賣
    海洛因給丁○○，也沒有賣安非他命給己○○，己○○當天是來還錢，還賭債，
    伊有叫己○○替伊賣手機，賭債和賣手機的錢共一萬元云云。經查：
（一）證人丁○○在警訊中陳稱：伊在今天（八十八年一月十八日）約十三時許打0
      000000000號行動電話，「神經」接聽後，伊問他「有沒有貨（海洛
      因）」？他說有，並說要五千或一萬，伊說要五千，接著「神經」要伊到復興
      一路旁的加油站等候交易，伊通完電話後就夥同童正國駕駛ＮＡ－八七六五號
      自小客車至指定地點加油站前等候神經，再等到約下午四點二十分時，戊○○
      突然騎乘機車出現在伊身旁並要伊上坐，接著伊坐在後座，他載伊沿著復興一
      路直至長庚醫院旁，在機車上伊拿四千元給他後，他就拿一包海洛因給伊，但
      交易後就被警方查獲；伊是帶五千元過去的，但在等候約有三個小時之中，花
      掉汽油錢及零食，致只剩四千元；伊共向戊○○買過三次，都是在林口長庚醫
      院附近，每次都買五千元，第一次是在八十七年十二月底，第二次約在一月十
      四日凌晨左右，第三次就被警察查獲等語（同上卷第三十頁、第三十頁反面）
      ，在偵查中亦結證稱：（伊向戊○○買海洛因）第一次在八十七年十二月底在
      蘆洲市○○街戊○○住處買了五千元海洛因一小包，在八十八年一月初在林口
      鄉○○○○道邊加油站附近又向他買了五千元一小包海洛因，第三次也是在上
      述地點在八十八年一月十八日在林口交流道附近還沒交易成功就被警察查獲；
      伊是聽朋友說（戊○○在賣海洛因），前二次都是他打電話問伊要不要買，第
      三次是伊打電話給他要買海洛因等語（同上卷第九十三頁反面、第九十四頁）
      ，經核證人所述，就其第三次與被告交易後隨即為警查獲之部分，與證人即查
      獲警員陳紀淵到庭證稱：伊等經線報到長庚醫院埋伏，看他們交易（即被告和
      丁○○）後往兩邊走，所以分兩邊去抓，伊等監視他們的距離約二十公尺，有
      看到他們在交易金錢和毒品等語相符（本院八十九年十一月二十二日筆錄）。
      再本件警員跟監丁○○與被告交易後，隨即分頭予以逮捕，而自丁○○與被告
      身上查扣疑似海洛因之粉末各一小包計二小包經送驗結果，均係第一級毒品海
      洛因，亦有法務部調查局鑑定通知書二份在卷可稽（丁○○持有之海洛因部分
      附於本院卷、戊○○持有之海洛因部分附於八十八年度偵字第一二七八號卷第
      一一八頁），此外復有自被告身上查扣之販買所得四千元、00000000
      00號行動電話一支可資佐證。至證人丁○○所述前二次向被告購買毒品之部
      分，既為被告所否認，且無其他積極證據足供佐參，尚難遽採；又被告雖聲請
      與證人劉女對質，惟證人傳拘無著，且其在警訊、偵查中已將始末供承明白，
      並無二致，本院又已詳敘採擇理由如前，因認所請並無必要，併予敘明。綜上
      所述，被告空言否認販賣毒品，自無足採，其販賣海洛因之犯行已堪認定。
（二）證人己○○在警訊中證稱：伊在八十八年一月十七日下午六時左右，打綽號「
      神經」之戊○○行動電話，要向其購買安非他命，戊○○便向伊說要晚一點，
      大約晚上九點到十點之間伊等便在台北市○○路、民族東路口附近交易，伊買
      一包安非他命，就是被警察查到的那一包，價錢為新台幣五千元等語（八十八
      年度偵字第一二七八號卷第十四頁反面），核與證人庚○○在本院審理時所稱
      ：裝安非他命的包包是己○○叫伊幫忙拿的等語（本院八十九年十二月二十日
筆錄）相符，此外復有自庚○○處所查獲賴某寄放之安非他命一小包扣案可資
      佐證。證人在偵查中雖翻稱：毒品是案發前二天，向不知名朋友以三千元買了
      一點二公克安非他命云云（同上偵卷第一百十四頁），在本院審理時則改稱：
      安非他命是向板橋陸喻明買的，警察查到當天伊是去找戊○○還先前向戊○○
      買行動電話的錢，是前一天買的，買的時候伊先給他五千，當天要去還剩下的
      五千元云云（本院八十九年十二月二十日筆錄），其在警訊中指證安非他命來
      源為被告，在偵查中則稱不知其人，在審理時又翻稱為板橋陸某，不僅與其先
      前警訊所述出入過大，且所述五千元還款原因與被告所辯：己○○欠伊賭債，
      伊有交手機給己○○去賣，兩者加起來己○○共欠伊一萬元云云（本院九十年
      二月九日筆錄）明顯不符，而其所稱毒品來源在板橋一節，又與證人庚○○所
      述：伊知道己○○的安非他命是在林口拿的等語（本院八十九年十二月二十日
      筆錄）相左，足見其此後所述均屬迴護之詞，並不足採；而應以證人警訊所述
      為可信。再者，證人雖又在偵查及本院審理時先後稱：警訊中的陳述不是伊講
      的；警訊筆錄是警察自己寫的，警察沒有刑求伊，但訊問中有把伊帶到密室恐
      嚇伊云云（八十八年度偵字第一二七八號卷第一百十四頁、本院八十九年十二
      月二十日筆錄），惟其在偵查中不僅自承：警察沒有刑求等語（八十八年度偵
      字第一二七八號卷第一百十三頁反面），已與其在本院所述相違；即證人在偵
      查中經檢察官質以：警訊筆錄為何簽名時？又無言以對（同上卷第一百十四頁
      ）。既稱警訊不實，卻又無法指訴錯誤何在，此後在審理時更翻稱其遭恐嚇云
      云，已有可疑。況證人庚○○在本院審理時更明確證稱：伊做筆錄時看得到己○○，伊和己○○隔一個桌子的距離，己○○有沒有被刑求伊沒看到等語（本
      院八十九年十二月二十日筆錄），與證人所述遭恐嚇一節顯然不符，足見其偵
      審中所述警訊不實，遭脅迫云云，均不足採。至證人庚○○在本院審理時稍後
      翻稱：己○○中途是有被帶出去，時間太久了他剛講伊才記起來云云，應係附
      和之詞，此部分並不足採，併予敘明。綜上所述，被告所辯己○○是還伊賭債
      和手機的錢云云，並不足採，其販賣安非他命予己○○之犯行，亦堪認定。
二、核被告戊○○販賣海洛因予丁○○之所為，係犯毒品危害防制條例第四條第一項
之販賣第一級毒品罪。其販賣安非他命予己○○之所為，則係犯同條例第四條第
    二項之販賣第二級毒品罪。被告持有海洛因及安非他命之低度行為分別為販賣之
    高度行為所吸收，均不另論罪。公訴人已敘及被告販賣海洛因予丁○○之事實，
    又認被告此部分所犯者，係同條例第四條第二項之販賣第二級毒品罪，顯有違誤
    ，應予變更。被告所犯上開二罪間方法互異，行為有別，係分別起意，應予分論
    併罰。爰審酌被告販賣毒品海洛因、安非他命增長毒風，惟販賣毒品次數、數量
    不多，所得金額亦不過四千元，及犯後態度尚佳等一切情狀，分別量處如主文所
    示之刑，並合併定其應執行之刑；所宣告之無期徒刑，另依刑法第三十七條第一
    項規定宣告褫奪公權終身，以示懲儆。扣案販賣海洛因所得四千元，依毒品危害
    防制條例第十九條第一項規定沒收；扣案0000000000號摩托羅拉行動
    電話係被告所有供犯罪所用之物，依刑法第三十八條第一項第二款規定沒收；販
    賣安非他命部分既尚未取款，無所得可言，併予敘明。至證人丁○○身上起獲之
    海洛因一小包、針筒二支，及證人己○○身上查扣之安非他命一小包、吸食器等
    物，分係另案丁○○、己○○涉嫌施用毒品所扣押之物，被告身上起出之海洛因
    一包、針筒五支、生理食鹽水六罐、自被告與乙○○住所查扣之安非他命、電子
    磅秤等物，則係另案被告與上開乙○○等人涉嫌施用第一、二級毒品海洛因及安
    非他命，及另案涉嫌販賣第二級毒品安非他命之物，與本件無關，均不予沒收。
三、公訴意旨另以：被告戊○○意圖營利，並基於販賣第一、二級毒品海洛因及安非
    他命之概括犯意，而（一）於八十七年十二月底某日、八十八年一月十四日，連
    續在桃園林口長庚醫院附近，分別以五千元價格，將不詳海洛因販賣與丁○○。
    （二）於八十七年七月三十一日下午，在台北市○○路○段二十一巷十二號貴族
    賓館六０八室內，意圖將其持有之安非他命二包（合計驗前毛重二十八點七公克
    ，驗前淨重二十六點七公克）、海洛因一包（驗前毛重一點三公克，驗前淨重零
    點八公克，驗後淨重零點九一公克）販賣予丙○○、乙○○，而持有上開安非他
    命及海洛因，為警於當日下午三時三十分許在上址賓館內查獲丙○○、乙○○，
    並扣得上開毒品及注射筒一支、分裝袋十四個，被告身分證一張、摩托羅拉行動
    電話一支，三萬四千二百元、支票四張等物；另自丙○○身上扣得安非他命二小
    包（合計驗前毛重三點一公克，驗前淨重二點四公克），自乙○○身上查得一萬
    九千五百元、空白支票一張，被告則乘隙逃逸。因認被告此部分所為，亦涉有販
    賣第一、二級毒品罪嫌。
四、惟查，證人丁○○所述向被告購買海洛因經過，除最後一次遭警查獲外，其餘部
    分均乏積極證據可供佐證，此如前述，尚難逕以證人片面指述，而入被告於罪。
    再者，證人丙○○自警訊至偵查中均稱：伊承租貴族賓館六０二室，沒有叫乙○○、戊○○來，是乙○○先上來找伊，戊○○何時來伊不清楚，因為伊在睡覺，
    乙○○來只說坐一下就走，警察查到的東西伊不知道是誰的，伊身上的安非他命
    是向一位姓陳的朋友買的，伊進去賓館十分鐘後乙○○打電話找伊，說他在巷口
    轉角看到伊進賓館，他要找五０二的人，要上去六０八等，伊說好，伊七點多從
    賓館的電話打行動電話給戊○○，八點多戊○○回來，戊○○、乙○○稍後開始
    談他們的債務糾紛，當時房間完全沒有安非他命，只有伊口袋裡藏有兩小包，伊
    約十一、十二點去睡，當時他們二人還在談等語（台灣士林地方法院檢察署八十
    七年度偵字第七二二九號卷第七頁、第八頁、八十七年八月一日、八月十四日偵
    訊筆錄），核與證人乙○○在警訊中陳稱：伊到貴族賓館找戊○○，因戊○○不
    在才先到六０八號室找丙○○等語（同上卷第十四頁），及在本院審理時證稱：
    伊去賓館是因為戊○○之前向伊借一萬元，伊要向他要錢，伊打電話時戊○○不
    在，只有阿華（即丙○○）在，叫伊在那邊等等語（本院八十九年六月六日、九
    月十四日筆錄），及被告所辯：伊去貴族賓館是要找朋友乙○○還錢等語（本院
    八十九年八月二十八日筆錄），大致相符。而其間證人丙○○雖一度在警訊中稱
    ：伊原本要向戊○○綽號神經拿安非他命，因為神經有在賣安非他命等語（同上
    卷第十二頁），惟此不獨為被告所堅決否認，且與上揭被告和乙○○商討債務，
    丙○○在一旁睡覺等情不符，甚而身懷款項者係被告與乙○○，此有移送書可參
    ，亦與證人曹某所言伊要買安非他命云云有所出入。況證人丙○○所述伊知道戊○○有賣安非他命云云，不僅未敘明由何得知，有傳聞之虞，且乏具體時地可供
    稽考，自難遽採。再證人乙○○始終否認向被告購買安非他命（本院八十九年六
    月六日筆錄）。至本件扣案海洛因、安非他命應係被告所有，此分據證人丙○○
    、乙○○先後於警訊、偵查中指述在卷，渠等稍後分別推稱不知為何人所有云云
    ，及被告所辯非其所有云云，核屬諉卸之詞，並不足採。惟縱認被告持有該次扣
    案安非他命、海洛因等物，依上說明，仍無從認定其持有上開毒品，係本於販賣
    意圖。證人丙○○又屢經傳拘未到，無從求證，從而被告此部分犯行尚屬不能證
    明，惟公訴人認被告此部分持有海洛因、安非他命犯行分別與前揭販賣海洛因、
    安非他命部分犯行有吸收關係，爰不另為無罪之諭知。
據上論斷，應依刑事訴訟法第二百九十九條第一項前段、第三百條，毒品危害防制條
例第四條第一項、第二項、第十九條第一項，刑法第十一條、第三十七條第一項、第
三十八條第一項第二款、第五十一條第四款，判決如主文。
本案經檢察官曾鳳鈴到庭執行職務。
中        華        民        國      九十    年    三    月    十六    日
                                    臺灣桃園地方法院刑事第五庭
                                        法  官   陳  彥  宏
右正本證明與原本無異
如不服本判決書應於送達後十日內向本院提出上訴狀
                                      書記官   翁  其  良
中      華      民      國      九十       年   三    月   十六    日
論罪法條：毒品危害防制條例第四條第一項、第二項


司法院資訊處製作；財團法人民間司法改革基金會備份。
